Images du répertoire du notaire Nicolas Cartier pour l'étude XVIII
Archives nationales de France
Images du répertoire du notaire Nicolas Cartier pour l'étude XVIII
31 décembre 1642 - 26 août 1667
MC/RE/XVIII/1
Etude XVIII; Cartier, Nicolas
Un registre
Archives nationales de France
Minutes et répertoires: la loi 2008-696 du 15 juillet 2008 relative aux archives a fixé à 75 ans à compter de la date de l'acte, ou à 25 ans à compter de la date du décès de l'intéressé si ce délai est plus bref, le délai de communication des minutes et répertoires des notaires; ce délai est porté à 100 ans à compter de la date de l'acte si le document se rapporte à un mineur (code du Patrimoine, articles L213-2, 4e d et 5e).
Autres documents de l'étude (dossiers de clients, comptabilité...): s'agissant d'archives privées, ces documents sont communicables selon les modalités fixées par le déposant ou le donateur.
Certains documents ne sont pas accessibles sous leur forme originale en raison de leur mauvais état de conservation.
Registre entré aux Archives nationales en 1936.
Registre folioté en 2003 (foliotation non visible à l'écran)
Images des répertoires de l’étude XVIII
Archives de l'étude XVIII
répertoire d'officier public ministériel
- Répertoire chronologique pour la période du 31 décembre 1642 au 26 août 1667, 31 décembre 1642 - 26 août 1667; MC/RE/XVIII/1; de 232 feuillets de papier manuscrits, hauteur 38 x largeur 24 cm, composé de 16 cahiers paginés par le notaire. Le registre est en assez mauvais état; il est partiellement dérelié.
  Le répertoire comporte 3 parties: 1. la liste chronologique des actes, qui contient les informations suivantes: nature de l'acte, date du jour, nom, prénom, des parties; 2. la liste des constitutions de rentes sur la ville, qui contient uniquement les noms et prénoms des parties; 3. le nombre des brevets grossoyés par année, sans autre indication.
  Voir aussi MC/RE/XVIII/2, f°161-165, l'état de la pratique de Nicolas Cartier.
  Voir aussi MC/RE/XVIII/24, l'état du chartrier" (répertoires, liasses, dossiers de clients) pour la période de 1581 à 1794.
  répertoire
  - Liste chronologique des actes pour la période du 31 décembre 1642 au 29 décembre 1643, 31 décembre 1642 - 29 décembre 1643; 1 r°-4 r°; 4 feuillets
  - Liste chronologique des actes pour la période du 1er janvier au 30 décembre 1644, 1er janvier - 30 décembre 1644; 4 r°-8 r°; 5 feuillets
  - Liste chronologique des actes pour la période du 2 janvier au 30 décembre 1645, 2 janvier - 30 décembre 1645; 8 r°-16 r°; 9 feuillets
  - Liste chronologique des actes pour la période du 2 janvier au 29 décembre 1646, 2 janvier - 29 décembre 1646; 16 r°-31 r°; 16 feuillets
  - Liste chronologique des actes pour la période du 7 janvier au 29 décembre 1647, 7 janvier - 29 décembre 1647; 31 r°-40 v°; 10 feuillets
  - Liste chronologique des actes pour la période du 1er janvier au 31 décembre 1648, 1er janvier - 31 décembre 1648; 40 v°-47 v°; 8 feuillets
  - Liste chronologique des actes pour la période du 1er janvier au 29 décembre 1649, 1er janvier - 29 décembre 1649; 48 r°-56 r°; 9 feuillets
  - Liste chronologique des actes pour la période du 1er janvier au 29 décembre 1650, 1er janvier - 29 décembre 1650; 56 r°-65 v°; 10 feuillets
  - Liste chronologique des actes pour la période du 2 janvier au 30 décembre 1651, 2 janvier - 30 décembre 1651; 65 v°-74 v°; 10 feuillets
  - Liste chronologique des actes pour la période du 3 janvier au 26 décembre 1652, 3 janvier - 26 décembre 1652; 74 v°-81 v°; 8 feuillets
  - Liste chronologique des actes pour la période du 3 janvier au 31 décembre 1653, 3 janvier - 31 décembre 1653; 81 v°-91 r°; 11 feuillets
  - Liste chronologique des actes pour la période du 1er janvier au 31 décembre 1654, 1er janvier - 31 décembre 1654; 91 r°-100 v°; 10 feuillets
  - Liste chronologique des actes pour la période du 2 janvier au 30 décembre 1655, 2 janvier - 30 décembre 1655; 101 r°-111 r°; 11 feuillets
  - Liste chronologique des actes pour la période du 1er janvier au 31 décembre 1656, 1er janvier - 31 décembre 1656; 111 r°-120 r°; 10 feuillets
  - Liste chronologique des actes pour la période du 2 janvier au 29 décembre 1657, 2 janvier - 29 décembre 1657; 120 r°-128 v°; 9 feuillets
  - Liste chronologique des actes pour la période du 2 janvier au 30 décembre 1658, 2 janvier - 30 décembre 1658; 128 v°-137 v°; 10 feuillets
  - Liste chronologique des actes pour la période du 2 janvier au 31 décembre 1659, 2 janvier - 31 décembre 1659; 137 v°-146 r°; 10 feuillets
  - Liste chronologique des actes pour la période du 2 janvier au 31 décembre 1660, 2 janvier - 31 décembre 1660; 146 r°-156 v°; 11 feuillets
  - Liste chronologique des actes pour la période du 3 janvier au 31 décembre 1661, 3 janvier - 31 décembre 1661; 156 v°-166 v°; 11 feuillets
  - Liste chronologique des actes pour la période du 1er janvier au 31 décembre 1662, 1er janvier - 31 décembre 1662; 166 v°-176 v°; 11 feuillets
  - Liste chronologique des actes pour la période du 1er janvier au 31 décembre 1663, 1er janvier - 31 décembre 1663; 176 v°-186 r°; 11 feuillets
  - Liste chronologique des actes pour la période du 5 janvier au 31 décembre 1664, 5 janvier - 31 décembre 1664; 186 r°-196 v°; 11 feuillets
  - Liste chronologique des actes pour la période du 2 janvier au 31 décembre 1665, 2 janvier - 31 décembre 1665; 196 v°-208 r°; 13 feuillets
  - Liste chronologique des actes pour la période du 2 janvier au 31 décembre 1666, 2 janvier - 31 décembre 1666; 208 r°-217 v°; 10 feuillets
  - Liste chronologique des actes pour la période du 1er janvier au 26 août 1667, 1er janvier - 26 août 1667; 217 v°-222 v°; 6 feuillets
  - Liste des constitutions de rentes sur l'hôtel de ville pour l'année 1656, 223 r°-230 v°; 8 feuillets
    La liste des contrats est suivie de la liste des "déclarations des parties des dits contrats": dans chaque déclaration l'intermédiaire au nom de qui la rente a été constituée indique le nom du propriétaire réel de cette rente.
  - Liste chronologique du "nombre des brevets grossoyés" pour la période de 1642 à 1667, 1642 - 1667; 230 v°-232 r°; 3 feuillets